【裁判字號】    97,交聲,702
【裁判日期】    970724
【裁判案由】    違反道路交通管理處罰條例聲明異議
【裁判全文】
臺灣士林地方法院交通事件裁定         97年度交聲字第702號
原處分機關  臺北市交通事件裁決所
異  議  人
即受處分人  甲  ○
上列異議人因違反道路交通管理處罰條例案件，對於臺北市交通
事件裁決所於民國97年3 月28日所為之處分（原處分案號：北市
裁二字第裁22-1AD058711號）聲明異議，經臺灣臺北地方法院以
管轄錯誤移送前來（97年度交聲字第907 號），本院裁定如下：
    主  文
異議駁回。
    理  由
一、原處分意旨略以：異議人即受處分人甲○所有車號LQ-8617
    號自用一般小客車，於民國97年2 月14日上午8 時24分許，
    在臺北市○○街有「在禁止臨時停車處所停車」之違規，故
    依道路交通管理處罰條例第56條第1 項第1 款，處罰鍰新臺
    幣（以下同）900 元等語。
二、聲明異議意旨略以：伊因為標準停車格有障礙物，導致車身
    無法完全停入，又停車地方雖有紅線，但因車身小，離斑馬
    線有5 公尺以上距離，並不妨礙交通安全。又對該種路霸該
    依何種法律途徑解決云云。
三、按汽車駕駛人停車時，在禁止臨時停車處所停車者，處600
    元以上1,200 元以下罰鍰，道路交通管理處罰條例第56條第
    1 項第1 款定有明文。次按禁止臨時停車線為紅色實線，用
    以指示禁止臨時停車路段，道路交通標誌標線號誌設置規則
    第169 條第1 項、第2 項定有明文，而禁止臨時停車處所不
    得停車，道路交通安全規則第112 條第1 項第1 款亦有明文
    。又按汽車駕駛人違規停車，而駕駛人不在場，當場不能攔
    截製單舉發，經以科學儀器取得證據資料證明其行為違規，
    得記明車輛牌照號碼、車型等可資辨明之資料，以汽車所有
    人為被通知人製單逕行舉發，同條例第7 條之2 第1 項第7
    款、第2 項第4 款、第4 項規定甚明。
四、查異議人所有車號LQ-8617 號自用一般小客車，於97年2 月
    14日上午8 時24分許，停放在臺北市○○街路側繪有紅實線
    之處所，有「在禁止臨時停車處所停車」之違規，經舉發機
    關以非固定式之科學儀器拍照取得證據，以異議人即汽車所
    有人為被通知人製單逕行舉發等情，有採證照片附卷可證，
    異議人違規事證明確，堪予認定。原舉發機關以汽車駕駛人
    有前揭違規停車情事，且駕駛人不在場不能攔截舉發，而以
    科學儀器取得證明違規行為之證據資料，以汽車所有人為被
    通知人製單逕行舉發，舉發程序亦與法相符。
五、異議人雖以前揭情詞置辯，然交通標線之遵守，乃交通安全
    及秩序維持之所賴，不遵守應受處罰，不因違規停車毗鄰之
    停車格有障礙物而異。又違規行為之處罰，以其對於交通安
    全、秩序抽象存在威脅為已足，不以實際發生損害為必要，
    異議人將車輛停放在禁止臨時停車之處所，縱離斑馬線有5
    公尺以上之距離，但該處在路口附近，異議人車輛違規停車
    實影響直行或轉彎車輛之動線。異議人辯稱其停車處所並不
    妨礙交通安全云云，並非可採。
六、綜上，本件異議人違規事證明確，原處分機關援引道路交通
    管理處罰條例第56條第1 項第1 款規定，裁處罰鍰900 元，
    核無違誤。異議人猶執前詞聲明異議，為無理由，應予駁回
    。
七、據上論斷，應依道路交通管理處罰條例第87條第2 項，道路
    交通案件處理辦法第19條，裁定如主文。
中    華    民    國    97    年    7     月    24    日
                  交通法庭法  官 周群翔
以上正本證明與原本無異。
如不服本裁定，應於送達後5 日內，向本院提出抗告狀。
                          書記官 劉育君
中    華    民    國    97    年    7     月    24    日


司法院資訊處製作；財團法人民間司法改革基金會備份。
